【裁判字號】    95,交簡上,3
【裁判日期】    950331
【裁判案由】    公共危險
【裁判全文】
臺灣桃園地方法院刑事判決             95年度交簡上字第3號
上  訴  人  甲○○
即  被  告
上列上訴人即被告因公共危險案件，不服本院刑事庭94年度壢交
簡字第1776號，中華民國94年10月31日第一審刑事簡易判決（聲
請簡易判決處刑案號：94年度偵字第16926 號），提起上訴，本
院合議庭為第二審判決如下：
    主  文
上訴駁回。
    事  實
一、甲○○於民國94年9 月4 日23時30分許至同日24時許，在桃
    園縣中壢市中壢後火車站附近某友人住處，與友人一同飲用
    啤酒3 瓶，已達不能安全駕駛動力交通工具之程度，竟於94
    年9 月5 日上午2 時許飲酒後駕駛動力交通工具車牌號碼63
    02─KD號自用小客車（下稱上開自小客車）搭載友人王蒼民
    ，由該處出發，經中壢工業區○○道○○道一號高速公路，
    由南往北方向行駛。嗣於95年9 月5 日上午3 時23分許，在
    國道一號高速公路中壢服務區處（屬桃園縣中壢市），因違
    規斜向橫跨停車在上處之身心殘障者專用停車格內經警盤查
    ，進而對之實施酒測，測得其呼氣所含酒精成分為每公升0
    ‧82毫克而查獲上情。
二、案經內政部警政署國道公路警察局第一警察隊移送臺灣桃園
    地方法院檢察署檢察官聲請以簡易判決處刑。
    理  由
一、訊據被告甲○○矢口否認有何服用酒類不能安全駕駛動力交
    通工具而駕駛之犯行，辯稱：伊在中壢後火車站附近之朋友
    家雖然有喝3 瓶啤酒，但是在休息2 小時後才開車，根本沒
    有不能安全駕駛之情形，也不可能被測到呼氣所含酒精成分
    超過每公升0 ‧55毫克，而當時伊係因急著上廁所，始將上
    開自小客車違規停放，且因伊在上開中壢服務區停車上完廁
    所後，不知酒醉友人王蒼民家住何處，無法將之送回家，心
    裏很生氣，再將伊原放置在上開自小客車內之1 瓶紅高梁酒
    （300cc 、含酒精濃度約百分之33）喝完，因此，之後警察
    來進行盤查時，才會測得伊呼氣所含酒精成分為每公升0 ‧
    82毫克云云。然查：
（一）上揭事實業據被告於本院審理中就其於前開時、地，飲酒
      後駕駛上開自小客車，因違規停車經警盤查實施酒測，測
      得其呼氣所含酒精成分為每公升0 ‧82毫克而查獲等情坦
      白承認，並有酒精濃度檢測測試單1 紙顯示其呼氣所含酒
      精成分為每公升0 ‧82毫克情形附卷可按（附於偵查卷第
      9 頁）。而依交通部運輸研究所90年9 月24日運安字第90
      0005854 號函所載呼氣中酒精濃度每公升含量為0 ．25毫
      克，即相當於血液中酒精濃度（ＢＡＣ）百分之0 ．05，
      且依該函所附該所79年「駕駛人行為反應之研究─酒醉駕
      車對駕駛行為之分析研究」指出：ＢＡＣ達百分之0 ．
      03至百分之0 ．05時，對駕駛能力之影響為：多數駕駛人
      心境逐漸變幻不定，視覺與反應靈敏性減弱，對速度及距
      離的判斷力差。對心理行為之影響為：觀察力逐漸欠缺，
      心情漸趨輕鬆，自信心增加，多話，精神狀態處於陶醉感
      。ＢＡＣ到達百分之0 ．05至百分之0 ．08時，對駕駛
      能力之影響為：反應遲鈍，駕駛能力受損，遲而不決或決
      而不行。對心理行為之影響為：情緒鬆弛，感情與行為趨
      向誇張，肌肉不協調，精神處於興奮狀態。ＢＡＣ到達
      百分之0 ．08至百分之0 ．15時，對駕駛能力之影響為：
      判斷力嚴重受到影響，體能與精神協調受損，駕駛之體能
      困難增加。對心理行為之影響為：產生情緒異常現象，步
      伐不平穩，言語不清，反應惡劣，記憶及判斷力受損，精
      神處於錯亂狀態。超過百分之0 ．15時，對駕駛能力之
      影響為：視線搖晃，駕駛已進入恍惚狀態，判斷及理解遭
      到扭曲，駕駛不穩定。對心理行為之影響為：意識不明，
      嘔吐，站、走及講話困難，責任感喪失，精神處於麻痺狀
      態。超過百分之0 ．5 時，對駕駛人能力之影響為：無
      法開車。對心理行為之影響為：爛醉如泥，失去知覺可能
      致死，精神處於昏睡狀態。被告於本件所測得之呼氣所含
      酒精成分為每公升0 ．82毫克，相當於血液中酒精濃度（
      ＢＡＣ）百分之0 ．164 ，依上開說明，其視線、判斷、
      理解能力等均受到相當程度之影響而減退，駕駛能力呈不
      穩定狀態。復參酌案發當時警員命被告作直線測試、平衡
      動作，被告腳步不穩、手腳顫抖，顯然無法正常駕駛；查
      獲、測試或訊問過程，被告有語無倫次、含糊不清、意識
      模糊，注意力無法集中；查獲、測試或訊問過程，被告有
      呆滯木僵、多話、泥醉等情事；因被告有滿身酒味、雙眼
      泛紅、走路不穩跡象，顯然無法安全駕駛等情，有警員所
      製作之刑法第一百八十五條之三案件測試觀察紀錄表1紙
      足稽（附於偵查卷第10頁），及其於經警查獲當時違規斜
      向橫跨停車在上處之身心殘障者專用停車格內一節，益見
      被告當時確已達於不能安全駕駛動力交通工具程度，而仍
      駕車。
（二）又被告雖以前揭情詞置辯，惟與上開事證不符，況被告依
      所供，案發當時係其與友人一同飲酒後，於載送酒醉友人
      回家途中，而何以在其車上仍存有酒類，得供其飲用，則
      已非無疑，且佐以案發地點為位於國道一號高速公路上之
      中壢服務區，而被告之友人仍在車上，被告欲將友人載送
      返家等情，堪認被告應明知其係處於隨時可能要駕駛車輛
      離開之情，而其竟在車上飲用上開含高酒精濃度、數量非
      少之酒類，亦尚與常情有違。職是，被告所辯顯係事後卸
      責之詞，委無足取。
（三）末查，被告固於本院審理中聲請調閱案發當時上開中壢服
      務區停車場之監視錄影帶，以證明其經警盤查前，已停車
      於該處休息多時，而非一停車就被警員測得其呼氣所含酒
      精成分為每公升0 ‧82毫克一情，然本件事證已經明確，
      詳如前述，且被告聲請所調閱之上開監視錄影帶，亦僅能
      證明被告駕車前來上開中壢服務區停車場後及停放車輛之
      情形，尚無法據以認定被告在前述駕駛過程是否已達於不
      能安全駕駛動力交通工具程度，從而，本院認被告此部分
      聲請並無調查之必要，併此敘明。
（四）綜上，本件事證明確，被告上揭犯行足可認定，應依法論
      科。
二、核被告甲○○所為，係犯刑法第185 條之3 之服用酒類不能
    安全駕駛動力交通工具而駕駛罪。原審以被告事證明確，援
    引刑法第185 條之3 、第41條第1 項前段、罰金罰鍰提高標
    準條例第2 條，判處被告拘役30日，如易科罰金，以300 元
    折算1 日，經核認事用法均無違誤，量刑亦屬妥適，應予維
    持。被告上訴意旨以伊開車至上開中壢服務區前，雖有喝酒
    ，但未達不能安全駕駛之程度為由，指摘原判決不當，為無
    理由，應予駁回。
據上論斷，應依刑事訴訟法第455 條之1 第3 項、第368 條，判
決如主文。
本案經檢察官張啟聰到庭執行職務。
中    華    民    國    95    年    3     月    31    日
                            交通法庭審判長法  官  游紅桃
                                          法  官  陳雪玉
                                          法  官  王美玲
以上正本證明與原本無異。
不得上訴。
                                          書記官  張子涵
中    華    民    國    95    年    3     月    31    日
附錄論罪科刑條文：
刑法第185條之3
服用毒品、麻醉藥品、酒類或其他相類之物，不能安全駕駛動力
交通工具而駕駛者，處一年以下有期徒刑、拘役或（銀元）三萬
元以下罰金。
（註：本件主文所諭知之罰金及易服勞役之折算標準均係以銀元
為單位，一銀元折算新臺幣三元。）


司法院資訊處製作；財團法人民間司法改革基金會備份。
